【裁判字號】    88,易,809
【裁判日期】    890330
【裁判案由】    傷害
【裁判全文】
臺灣新竹地方法院刑事判決                          八十八年度易字第八九號
    公  訴  人  臺灣新竹地方法院檢察署檢察官
    被      告  乙○○
右列被告因傷害案件，經檢察官提起公訴（八十八年度偵字第六二ＯＯ號），本院判
決如左：
    主  文
乙○○傷害人之身體，處拘役伍拾日，如易科罰金，以參佰元折算壹日。
    事  實
一、緣乙○○與甲○○之妻及其妹林月三人為乾姊弟關係，惟乙○○與甲○○二人
    平日感情不睦。甲○○與林月二人係專門為喪家做法事之法師，於民國八十八
    年四月二十日下午五時五十分許，甲○○與林月二人正在新竹縣竹東鎮○○路
    六十八號前所擺設、丙○○之祖母靈堂前，為其祖母做法事時，因林月與甲○○二人意見不合，乙○○竟基於傷害之故意，徒手追打甲○○並在追打之過程中
    砸毀上開靈堂（毀損部分未據告訴），導致甲○○受有左眼瞼瘀血、結膜下出血
  等傷害。
二、案經甲○○訴由新竹縣警察局竹東分局移送新竹地方法院檢察署檢察官偵查起訴
    。
    理  由
一、訊據被告乙○○矢口否認有上開傷害甲○○之犯行，辯稱：係甲○○自已撞到的
    ，伊並未動手打人云云。惟查，右開犯罪事實，業據告訴人甲○○於偵、審中指
    述綦詳，雖證人林月亦證稱未看見被告毆打告訴人，惟因證人林月與被告有
    乾姊弟關係且本次之紛爭係因其而起，其證詞不無維護被告之餘；然證人丙○○
    於偵查中及本院審理時，其證稱：當日確實因林月與甲○○二人意見不合，即
    見乙○○追打甲○○，甚至還將其祖母之靈堂砸毀等語，復有證人丙○○當庭所
    提出之現場照片四幀經影印後存卷可考，並經證人即據報到場處理之警員王蘭熾
    結證在卷，甲○○並因此受有左眼瞼瘀血、結膜下出血等傷害，有臺灣省立新竹
    醫院診斷證明書一紙在卷可憑，可認被告在右開時、地應確有出手傷告訴人。且
    若被告並未毆打告訴人，其何以在偵查中及本院初訊時均否認當日有到現場，於
    審理時又改稱伊有到場，但告訴人所受之傷係其自行撞傷？且辯詞反覆，益徵其
    所辯顯係畏罪卸責之詞，洵無足取。綜上所述，本件事證已臻明確，被告之傷害
犯行洵堪認定，應予依法論科。
二、核被告乙○○所為，係犯刑法第二百七十七條第一項之傷害罪。爰審酌其僅因他
    人與告訴人間之細故，竟出手傷人，且犯後猶飾詞狡辯，顯無悔意等一切情狀，
    量處如主文所示之刑，並諭知易科罰金之折算標準，以資警愓。
三、據上論斷，應依刑事訴訟法第二百九十九條第一項前段，刑法第二百七十七條第
    一項、第四十一條，罰金罰鍰提高標準條例第一條前段、第二條，判決如主文。
本案經檢察官許麗美到庭執行職務。
中      華      民      國      八十九      年    三    月    三十      日
                                    臺灣新竹地方法院刑事第一庭
                                        法  官  遲  中  慧
右正本證明與原本無異。
如不服本判決，應於判決送達後十日內向本院提出上訴狀( 應附繕本 )，上訴於
臺灣高等法院。
                                        書記官  龔  柏  萃
中      華      民      國      八十九      年    三    月    三十      日
附錄本案論罪科刑法條全文：刑法第二百七十七條第一項、
刑法第二百七十七條
傷害人之身體健康者，處三年以下有期徒刑、拘役或一千元以下罰金。
犯前項之罪因而致人於死者，處無期徒刑或七年以上有期徒刑，致重傷者，處三年以
上十年以下有期徒刑。


司法院資訊處製作；財團法人民間司法改革基金會備份。
